臺灣桃園地方法院交通事件裁定　　　　100年度交聲字第346號
異　議　人
即受處分人　吳炳宏
上列受處分人因違反道路交通管理處罰條例事件，對於交通部公
路總局新竹區監理所桃園監理站民國100年4月11日所為之處分（
原處分案號：桃監裁字第裁52-DB0000000號），聲明異議，本院
裁定如下：
    主  文
異議駁回。
    理  由
一、按汽車駕駛人，行經有燈光號誌管制之交岔路口闖紅燈者，
    處新臺幣（下同）1,800元以上5,400元以下罰鍰，兼記違規
    點數3點，道路交通管理處罰條例第53條第1項、第63條第1
    項第3款迭定明文。次按違反道路交通管理處罰條例第53條
    第1項規定，且其違規車種為小型車、於期限內繳納罰鍰或
    到案聽候裁決者，前開規定有關罰鍰部分裁處2,700元，參
    照違反道路交通管理事件統一裁罰基準及處理細則所附違反
    道路交通管理事件統一裁罰基準表表列綦詳。
二、考之異議人即受處分人吳炳宏駕駛久登科技無塵股份有限公
    司所有之車牌號碼L7-9618號自用小客車，前於民國100年3
    月5日晚間11時20分許，途經桃園縣大溪鎮○○路○段路段與
    該路段155巷巷口之交岔路口處（原處分機關裁決書含有繕
    記違規地點未臻妥恰之缺失應予更正），涉在該處有燈光號
    誌管制之交岔路口闖紅燈直行情節，旋為一旁身處該路段上
    之巡邏車內警員當場目睹繼以緊追攔下，始遭桃園縣政府警
    察局大溪分局三元派出所警員舉發其有駕車闖紅燈之舉，遂
    予填掣桃園縣政府警察局桃警局交字第DB0000000號舉發違
    反道路交通管理事件通知單，但因受處分人拒絕簽章、拒絕
    收受前開舉發通知單，警員僅得告知應到案時間及處所、記
    明事由與告知事項。爾後受處分人於前開舉發通知單所植應
    到案日期100年3月20日前之100年3月17日提出申訴，嗣經原
    處分機關函請舉發單位調查結果，仍認受處分人確有上述違
    規行為，秉諸道路交通管理處罰條例第53條第1項、第63條
    第1項第3款、違反道路交通管理事件統一裁罰基準及處理細
    則所附違反道路交通管理事件統一裁罰基準表規定，乃以桃
    監裁字第裁52-DB0000000號裁決書裁處受處分人罰鍰2,700
    元、兼記違規點數3點。
三、訊據受處分人固不否認其於上述時、地駕車行經有燈光號誌
    管制之交岔路口之行為，惟堅決否認有何違反道路交通管理
    處罰條例之違規事實，辯稱：斯時面對燈號乃為綠燈，警員
    可能係自後方眺望致生誤認，況距該處相隔甚遠方遭攔停，
    警員無從遽然判定有無闖紅燈行徑云云。經查：
  (一)有關受處分人實有上揭違規行為一事，咸據證人即取締本件
    交通違規事件之舉發單位警員方專育於本院訊問中結證「（
    問：本件舉發過程為何？）100年3月5日晚間，…我們是從
    大溪往龍潭方向駕駛，警車是停在大溪鎮○○路○段，從警
    車停的位置左轉，才會進入155巷巷道，受處分人的車子則
    停在與員林路2段垂直的道路，受處分人的行車方向是從他
    的停車處要往前直行進入155巷巷道，也就是受處分人的車
    子與警車呈現垂直狀態，…當時我在警車駕駛座確實有看到
    受處分人面對的號誌是紅燈，而他仍然往前直行，…確實看
    到受處分人直行闖紅燈之後，我就先按警車喇叭，示意受處
    分人停車，但是他沒有停車，直接往前開入155巷巷道，且
    停在他家門口，當時警車就有左轉進入155巷巷道，跟隨於
    受處分人車後，且有開啟警車的蜂鳴器，之後就在受處分人
    車後停下。」「（問：從你目睹受處分人違規闖紅燈，到警
    車停在受處分人車後，依當時之客觀情況，你能確認你原先
    看到闖紅燈的車輛，就是之後開單舉發的受處分人車輛？）
    當時雖然是深夜，但是夜間有照明，巷道內有路燈，且警車
    有車燈，而我們警員都盯著受處分人的車輛，從目睹他闖紅
    燈，直到最後停在他車後，視線都沒有離開過他的車輛，且
    途中並無其他車輛，所以我能確認我看到闖紅燈的違規車輛
    就是之後開單舉發的受處分人車輛。」等語資憑，觀諸前開
    證詞業就違規地點之能見度佳又無誤認違規車輛之可能、親
    眼目睹受處分人闖紅燈違規直行通過違規地點進入巷道、係
    受處分人違規後卻不依指示停靠路旁才使警員一路跟隨稍晚
    舉發等節詳指歷歷，復經本院當庭勘驗蒐證錄影光碟呈現「
    於裁決書所載之違規時、地，警車原本停在員林路2段與155
    巷巷口之交岔路口處，當時警車是停在員林路2段的車道上
    ，…警車右前方有一與警車行進路線呈現垂直方向之自用小
    客車，該小客車係往前直行通過交岔路口後進入155巷巷道
    ，雖然從影片中無法看到該小客車所面對的交通號誌燈號，
    但該小客車一進入155巷巷道，警車就立刻左轉，通過交岔
    路口，隨後進入155巷巷道，而由原本停在該小客車後之另
    一小客車仍然停等之狀況，可以顯示該小客車於行進時所面
    對之交通號誌應為紅燈。」內容可佐，益徵警員乃於發現違
    規車輛之當下便即追逐欲攔而所攔停之車輛確有闖紅燈之行
    徑等情無訛，對照受處分人既亦承認警員旋後所攔停之車輛
    為其駕駛一節，悉昭警員舉發受處分人所涉違規事實尚非無
    據，另衡證人要無甘冒偽證刑責謅捏別詞構陷受處分人之虞
    ，較諸受處分人空言泛辯殊值信實，無由放任受處分人漫加
    謬臆遽論證人不利於受處分人之陳述出於誤會，參以各該證
    據主要內容契合未生齟齬，從而影響本院允對各該證據證明
    力亟達更高評價之心證，俾利交互燭判吻符整體事件架構，
    忖度證人所敘過程細節及自身經驗之言非屬抽象概括之含混
    敷衍態樣，是認前開舉發通知單上載受處分人違規行為之事
    俱非杜撰。
  (二)至議本件交通違規舉發經過縱未使用科學儀器採證，然閱道
    路交通管理處罰條例第7條之2規定，容許警員得以當場親見
    事實攔停舉發或逕行舉發，基乎現實操作性質考量，交通違
    規事件往往係於警員執行勤務之際瞬間發生，當下剎那難以
    科學儀器捕捉貌象之例所在多有，再者該等違規跡狀可由人
    體感官充分體察，未必務以科學儀器採證始宜，自容警員得
    以當場親見之經驗特定違規對象，委無苛求須藉科學儀器同
    時顯示違規行徑、違規車輛外觀及車牌號碼之必要，為達維
    護交通秩序、確保交通安全之行政目的，特別立法賦予交通
    勤務警察研判處分之權限，核以本件乃為無法及時採用科學
    儀器取得證據資料情形，但能仰賴警員目視為之，倘無證據
    得嫌警員存有疏忽誤認或特意坑害之辨識瑕疵，不得率謂警
    員所述不值採信，受處分人妄發執詞恣意抗辯，顯含誤會難
    以採可。何況受處分人原先力辯係沿桃園縣大溪鎮○○路○
    段路段駕車左轉進入該路段155巷巷道，迄經本院當庭播放
    蒐證錄影光碟內容供其瀏覽，無端改陳駕車行進方向實同證
    人指證之情，甚而連番推稱不知道己車行進方向更不願意指
    出己車位置，則其無理攻訐警員證詞之姿灼然可見。
  (三)承之，本件事證臻達明確，受處分人違規事實堪以認定，舉
    發單位所為舉發概合法理實情。
四、綜上各節，足證受處分人洵有上揭違規行為，揆以道路交通
    管理處罰條例第53條第1項、第63條第1項第3款、違反道路
    交通管理事件統一裁罰基準及處理細則所附違反道路交通管
    理事件統一裁罰基準表規定，原處分機關裁處受處分人罰鍰
    2,700元、兼記違規點數3點，遍核於法皆無違誤，故認受處
    分人之異議為無理由，自當予以駁回。
據上論斷，應依道路交通事件處理辦法第18條，裁定如主文。
中    華    民    國   100    年    10    月    31    日
                  交通法庭  法  官  俞力華
以上正本證明與原本無異。
如不服本裁定，應於裁定送達後5 日內向本院提出抗告狀。
                            書記官  資念婷
中    華    民    國   100    年    11    月    7     日